【裁判字號】    95,簡上,36
【裁判日期】    950630
【裁判案由】    傷害
【裁判全文】
臺灣基隆地方法院刑事判決              95年度簡上字第36號
上  訴  人
即  被  告  丁○○
上列被告因傷害案件，不服本院基隆簡易庭95年度瑞簡字第8號
中華民國95年2月15日第一審簡易判決（聲請案號：94年度偵字
第4188號）提起上訴，本院管轄之第二審合議庭判決如下：
    主  文
上訴駁回。
    事實及理由
一、本案經本院審理結果，除犯罪事實欄鐵撬之名稱應更正為拔
    釘器外，認第一審判決以被告丁○○所為係犯犯刑法第277
    條第1項之傷害罪，而判處被告有期徒刑3月，如易科罰金以
    300元折算1日，其認事用法均無違誤，量刑亦屬適當，應予
    維持，並引用第一審判決書記載之事實、證據及理由。
二、上訴人即被告丁○○上訴意旨略以：其沒有打告訴人壬○○
    ，告訴人講說其有拿鐵撬和拔釘器打他，請調查作案的兇器
    有無其之DNA或其手上細胞之DNA，因告訴人尚欠其工錢20多
    萬元，己○○在案發當天用卡車載其怪手到汐止，在路上跟
    其說昨天到平溪工作，看到告訴人在平溪鄉南山村南山坪35
    號工寮的門是開著，表示告訴人人可能在，叫其工作完之後
    去看看，其當天雖有去，但是沒有進去工寮裡面，其看見告
    訴人坐在地上，其跟告訴人要錢，告訴人說他跌倒改天再說
    ，其掉頭就走了，其走到停車的地方看到紅色的警示燈，以
    為是救護車，其離開現場後先回去其在基隆市○○路15 巷8
    之3號4樓的舊宅，要找3樓屋主問廁所的位置有無漏水，3樓
    不在其找到對面對里長那邊去聊天，又警員為何未以現行犯
    逮捕其云云。
三、經查：
  (一)被告於94年7月27日晚上7時許，在台北縣平溪鄉南山村南山
    坪35號工務所客廳內，持鋤頭與拔釘器各1把毆打壬○○，
    致其受有頭部外傷合併右後耳血腫、胸部挫傷、兩側大腿、
    右上臂挫擦傷等傷害乙節，業據證人即告訴人壬○○到院結
    證：「94年7月27日晚上7時許，被告好像有問我工程怎麼樣
    ，我說工程被平溪鄉公所勒令停工，全部要重做，他說怎麼
    可以叫別人去做，我臉轉向後面，被告就先用鋤頭打我身體
    及頭部右耳附近，我把鋤頭拉住時，他把我拖倒，另外拿拔
    釘器打我，那時我全身痛，胸部、大腿、頭都被打，會頭暈
    會吐。」等語、證人辛○○○到院結證：「當時我在工務所
    後面廚房，我先生壬○○在工務所前面，我聽到很吵的聲音
    就從廚房出來，看到壬○○已經坐在地上，被告還在繼續拿
    鋤頭打壬○○身上各部位，壬○○以雙手上舉抵擋，那時拔
    釘器在地上，我對被告喊『你怎麼可以打人』，他說『要打
    死你』，並繼續打，我說我要報警，就跑到隔壁房間打電話
    報警，再出來時看到被告往門外跑，壬○○當時已經被打倒
    ，靠在椅子上。」等語綦詳（均見本院95年6月6日審判筆錄
    ），其等所證互核相符，並有財團法人台灣區煤礦礦工福利
    委員會瑞芳醫院94年8月2日出具之診斷證明書載明：「壬○○頭部外傷合併右後耳血腫、胸部挫傷、兩側大腿、右上臂
    挫擦傷」等情及證人壬○○現場受傷照片4張、鋤頭與拔釘
    器之照片2張在卷可憑，另有鋤頭、拔釘器各1支扣案可證，
    因之證人壬○○、辛○○○前開證言屬實，可以採信。
  (二)且依證人丙○○即當時到場處理之臺北縣警察局瑞芳分局十
    分派出所所長到院結證：「當天派出所同仁接獲通報，我大
    約3、4分鐘後就由鍾文開巡邏車載我到現場，快到案發地
    點時候，我看見有1個人影從案發地點跑出來，我請鍾文
    停車，把車停好進去工務所，看見壬○○坐在椅子上面對門
    口，他的小腿、脖子、胸部肋骨部位紅紅的。他說被人家打
    ，打他的人剛走，我問他是不是我看到的那個人影，他說是
    ，並指地上2個工具1個鋤頭，1個拔釘器，說對方拿這2個東
    西打他，我跑出來要找那個人影，但是沒有看到。後來員警
    就在現場照相，壬○○說他頭暈暈的、胸部痛痛的，要去看
    醫生，我請他看完醫生後如果要告再到派出所來，而且要拿
    診斷證明書來，後來他有到派出所來做筆錄。」等語、證人
    鍾文即當時到場處理之臺北縣警察局瑞芳分局十分派出所
    員警到院證稱：「當天到達現場時，壬○○的太太拿1張丁○○名片說是丁○○打壬○○，人已經跑掉了，壬○○說丁○○拿鋤頭、拔釘器打他，我當時有看到壬○○脖子、小腿
    、胸部有受傷，當時我帶的數位相機沒有電，所以用鍾太太
    的照相機照相，我有把犯罪工具帶回派出所，告知壬○○要
    開診斷證明書，帶來派出所提出告訴。」等語（均見本院95
    年6月6日審判筆錄），並有卷附台北縣彼時警察局瑞芳分局
    十分派出所受理各類案件紀錄表1份可佐，益見證人辛○○○目睹其夫壬○○遭人毆打後，旋即報案，警方於4、5分鐘
    後抵達現場時，確實有看見1個人影從案發現場向外逃逸，
    且告訴人在警員到場時小腿、脖子、胸部肋骨部位等處確有
    受傷無訛，而證人壬○○並告知到場處理之警員丙○○他被
    人打、打他的人剛走乙情，證人辛○○○並告知到場處理之
    警員鍾文說是被告打告訴人，人已經跑掉了乙節，足認傷
    害告訴人之人，應係在警員到場前不久，方自案發現場離去
    。又依證人戊○○到院證稱：「94年7月間有1天晚上，哪1
    天我記不得，曾駕車至南山村南山坪35號工寮搭載告訴人前
    去礦工醫院就診，告訴人的太太也有去，告訴人自己走上車
    時走路不靈活，好像是喝酒或是生病走路很慢很遲鈍，但是
    沒有喝酒醉歪歪斜斜的情形」等語（見本院95年6月22日審
    判筆錄），是告訴人受傷後，係由證人戊○○幫忙送醫治療
    。且觀告訴人受傷照片、診斷證明書上記載告訴人受傷之位
    置有頭部、右後耳、胸部、兩側大腿、右上臂等處，傷勢有
    外傷、血腫、挫傷、挫擦傷等，位置、傷勢均不相同，顯非
    如被告所辯係告訴人自己跌倒受傷云云。至於被告另辯稱警
    員為何未以現行犯逮捕云云，惟自證人丙○○、鍾文之前
    開證述可知，渠2人均係進入案發現場工寮內後才知悉是告
    訴人是遭人毆傷，當時工寮內亦僅剩告訴人及其妻，該被指
    行兇毆打之人，早已逃離現場，不論何人均無從實施對該現
    行犯之逮捕，因之被告前開所辯，與其是否成立傷害犯行並
    無關聯。
  (三)又查被告所使用0000000000號行動電話，於94年7月27日下
    午6時25分18秒接聽0000000000號被告家裡電話5秒鐘，其受
    話基地台位置為「臺北縣平溪鄉○○村○○路62號4樓」、
    於當日下午6時54分32秒接聽己○○0000000000號行動電話4
    7秒鐘，其受話基地台位置為「臺北縣平溪鄉南山村南山坪
    70號2樓」、於當日下午7時1分19秒接聽0000000000號電話
    32秒鐘，其受話基地台位置為「臺北縣平溪鄉南山村南山坪
    70號2樓」、於當日下午7時5分12秒撥打己○○0000000000
    號行動電話350秒鐘，其發話基地台位置為「臺北縣平溪鄉
    南山村南山坪70號2樓」、於當日下午7時19分51秒撥打0000
    000000號行動電話117秒鐘，其發話基地台位置為「臺北縣
    瑞芳鎮○○○段八分寮小段160地號」、於當日下午7時26分
    42秒撥打0000000000號行動電話13秒鐘，其發話基地台位置
    為「基隆市中山區○○○路119巷80號1樓頂」、於當日下午
    7時34分49秒接聽0000000000號行動電話76秒鐘，其受話基
    地台位置為「基隆市暖暖區○○○○段581之28地號」、但
    自當日下午7時50分56秒至下午8時58分43秒止之接聽或撥打
    0000000000號行動電話，其發話或受話基地台位置均為「基
    隆市○○區○○路165號17樓頂」，有台灣大哥大股份有限
    公司雙向通聯資料查詢在卷可憑，參諸本件報案人辛○○○
    報案之時間為94年7月27日下午7時0分，見卷附臺北縣警察
    局瑞芳分局十分派出所受理各類案件紀錄表，足見被告約在
    94年7月27日下午7時0分前不久為本件傷害行為，而參照被
    告於當日下午6時54分32秒起至下午7時5分12秒止，其受話
    、發話基地台位置均為「臺北縣平溪鄉南山村南山坪70號2
    樓」，該址距案發現場南山坪35號相距不遠，是以被告於94
    年7月27日下午6時54分32秒起至下午7時5分12秒止應係在案
    發現場南山坪35號附近。參諸被告於警訊、偵訊時皆供稱其
    於94年7月27日下午6時30分到台北縣平溪鄉南山村南山坪35
    號要向告訴人請領工程款，告訴人就說他跌倒要去看生，工
    程款改天再說，然後其就離開云云，經核與行動電話通聯基
    地台位置不符，其上開辯解顯不足採，至被告於本院審理時
    另辯稱其雖有至案發現場，惟其並未進入案發地點之工寮內
    云云，然被告先後所辯不一，已難盡信，且與證人壬○○、
    辛○○○之證詞相違背，委無足取。
  (四)至被告聲請傳喚之證人己○○證述：「94年7月27日我那天
    把被告的挖土機載去汐止就下班休息，我用我的大哥大0000
    000000號打被告的大哥大0000000000號，我說下班你去看壬○○看他有沒有在，看可不可以拿到錢，因為壬○○欠我們
    二人的工資，那時候他欠我約八萬多元，他欠被告多少我不
    知道。我有跟被告講說壬○○家的燈、門是開著，是我的朋
    友有經過壬○○的工務所有看到，他打電話跟我講，我沒有
    經過。因我的朋友當天會經過壬○○工務所附近，我叫他幫
    我去看壬○○在不在，他是釘模板的，他下午六點多有經過
    ，打電話告訴我，是我拜託他有經過時幫我看一下。」等語
    ，惟證人己○○只能證明案發當日經友人告知告訴人工寮燈
    、門是開著，其有轉知被告乙節，案發時其既未在現場，自
    無從證明被告並無本件傷害犯行。另被告聲請傳喚之證人乙○○證述：「94年7月份有一天晚上被告有去找我，但我不
    知道日期時間，我出門時在我家外面有碰到被告，我跟被告
    打招呼問他要做什麼，他說他家在4樓，從4樓漏到3樓，4樓
    已經租人，3樓有跟他反應，他要來看一下是什麼的情形，
    他說他找不到3樓的屋主，當時我正在泡茶，我就找他進來
    喝茶聊天，聊天大約至少1個小時」等語，證人乙○○並不
    記得被告找其之時間，參照被告行動電話發話、受話基地台
    之位置，亦不能證明被告在案發時係在證人乙○○處，是證
    人乙○○亦不能證明被告並無本件傷害犯行。
  (五)本院依被告之聲請調取並檢測扣案之鋤頭、拔釘器的工具上
    有無被告之DNA部分，經送內政部警政署刑事警察局鑑驗結
    果，認為「1.鋤頭把手處以棉棒擦拭，經抽取DNA檢測，未
    檢出型別。2.鋤頭頭部以棉棒擦拭，經抽取DNA檢測，人類
    DNA含量估計未達足資型別檢測之量，未進行DNA-STR型別檢
    測。3.鐵撬（拔釘器）以棉棒擦拭鐵桿處，經抽取DNA檢測
    ，人類DNA定量結果，未檢出DNA量。」等情，有該局95年6
    月2日刑醫字第0950061140號鑑驗書在卷可參，而按人類DNA
    可否可採集並經鑑驗出來，均取決於偶發之因素，且查必須
    被告持上開鋤頭、拔釘器時有血液、體液、細胞、毛髮等留
    存在上開鋤頭、拔釘器上，始可能採集到DNA，若因無被告
    血液、體液、細胞、毛髮等留存在上開鋤頭、拔釘器上，即
    無從採集到被告之DNA，則扣案之鋤頭、拔釘器的工具上並
    未檢測出被告之DNA，亦不能證明被告未為本件傷害犯行。
  (六)綜上所述，依據證人壬○○、辛○○○、丙○○、鍾文、
    己○○、戊○○等人之證述、及前開驗傷診斷證明書、現場
    照片、雙向通聯紀錄等證據，堪認被告確有傷害犯行，應依
    法論科。
三、核被告所為，係犯刑法第277條第1項前段之傷害罪。原審審
    酌被告之品行，犯罪之動機、目的、手段、被害人壬○○所
    受之傷勢、未與告訴人達成和解賠償告訴人損害及其犯後態
    度等一切情狀，判處被告有期徒刑3月，並諭知易科罰金之
    折算標準，其認事用法並無違誤，量刑亦屬妥適，應予維持
    ，被告上訴以其未傷害告訴人為由，指摘原審簡易判決不當
    云云，為無理由，應予駁回。
據上論斷，應依刑事訴訟法第455條之1第3項、第368條、第373
條，判決如主文。
本案經檢察官甲○○到庭執行職務。
中    華    民    國    95    年    6     月    30    日
                  刑事第四庭審判長法  官  鄭景文
                                  法  官  曾雨明
                                  法  官  王美婷
以上正本證明與原本無異。
本件判決不得上訴。
中    華    民    國    95    年    6     月    30    日
                                  書記官  陸清敏
附錄論罪科刑依據之法條：
刑法第277條第1項：
傷害人之身體或健康者，處 3 年以下有期徒刑、拘役或 1 千元
以下罰金。
附件：
臺灣基隆地方法院刑事簡易判決           95年度瑞簡字第8號
聲  請  人  臺灣基隆地方法院檢察署檢察官
被      告  丁○○  男  41歲（民國○○年○月○○日生）
                    身分證統一編號：Ｚ000000000號
                    住基隆市○○區○○路226巷33號5樓
上列被告因傷害案件，經檢察官聲請以簡易判決處刑（94年度偵
字第4188號），本院判決如下：
    主      文
丁○○傷害人之身體，處有期徒刑月，如易科罰金，以佰元
折算壹日。
    事實及理由
一、本件犯罪事實、證據及應適用之法條均引用如附件檢察官聲
    請簡易判決處刑書之記載。
二、爰審酌被告丁○○之素行，犯罪之動機、手段、被害人壬○○所受之傷勢、及其犯後態度等一切情狀，量處如主文所示
    之刑，並諭知易科罰金之折算標準。另扣案之鐵撬及鋤頭各
    1 把，查無證據足以證明係被告丁○○所有，復非違禁物，
    爰均不予宣告沒收，附此敘明。
三、依刑事訴訟法第449條第1項、第454條第2 項，刑法第277條
    第1項、第41條第1項前段，罰金罰鍰提高標準條例第1 條前
    段、第2條，逕以簡易判決處刑如主文。
如不服本判決，得自收受送達之日起10日內，向本院提起上訴。
中      華      民      國    95    年  2   月   15   日
                        瑞芳簡易庭法  官  劉桂金
以上正本證明與原本無異。
如不服本判決，應於判決送達後10日內，向本院提出上訴書狀，
上訴於本院合議庭，並按他造當事人之人數附具繕本。
中      華      民      國    95    年  2   月   16   日
                                  書記官  丁文宏
附錄論罪法條：
刑法第277條第1項
傷害人之身體或健康者，處3 年以下有期徒刑、拘役或1,000 元
以下罰金。
附件：
臺灣基隆地方法院檢察署檢察官聲請簡易判決處刑書
                                      94年度偵字第4188號
    被      告  丁○○  男  41歲（民國○○年○月○○日生）
                        住基隆市○○區○○路226巷33號5樓
                        身分證統一編號：Ｚ000000000號
上列被告因傷害案件，業經偵查終結，認為宜聲請以簡易判決處
刑，茲敘述犯罪事實及證據並所犯法條如下：
    犯罪事實
一、丁○○因與壬○○有工資糾紛，竟基於傷害之犯意，於民國
    94 年7月27日晚上 7時許，在台北縣平溪鄉南山村南山坪35
    號客廳內，持鐵撬與鋤頭各 1把毆打壬○○，致其受有頭部
    外傷合併右後耳血腫、胸部挫傷、兩側大腿、右上臂挫擦傷
    等傷害。嗣經壬○○之妻辛○○○報警處理，並請戊○○駕
    車將壬○○送醫，始知悉上情。
二、案經壬○○訴由台北縣政府警察局瑞芳分局報告偵辦。
    證據並所犯法條
一、訊據被告丁○○矢口否認涉有何傷害之犯行，辯稱：94年7
    月27日晚上，因為己○○跟伊說告訴人壬○○家的燈開著，
    伊才於 6時30分許去找告訴人要工資，當時他住處大門開著
    ，壬○○坐在客廳地上，說他跌倒，錢的事改天再說，所以
    伊連他家門都沒有進去就離開了，晚上 7時伊在碇內里里長
    乙○○家，不在告訴人住處云云。經查，被告上開犯行，業
    據證人辛○○○、戊○○、己○○、癸○○、丙○○等人證
    述在卷，核與告訴人壬○○指訴情節相符，並有瑞芳醫院診
    斷證明書1紙、相片6幀、0000000000雙向通聯紀錄 1份附卷
    可稽，被告所辯顯係卸責之詞，不足採信，被告犯嫌應堪認
    定。
二、核被告所為，係犯刑法第277條第1項之罪嫌。
三、依刑事訴訟法第451 條第1 項聲請逕以簡易判決處刑。
    此致
臺灣基隆地方法院瑞芳簡易庭
中    華    民    國    95    年    1     月    16    日
                           檢  察  官  庚  ○  ○
本件正本證明與原本無異
中    華    民    國    95    年    1     月    24    日
                           書  記  官  王  建  龍
參考法條：
刑法第277條第1項
    傷害人之身體或健康者，處3年以下有期徒刑、拘役或1千元
    以下罰金。
附記事項：本件係依刑事訴訟法簡易程序辦理，法院簡易庭得不
傳喚被告、輔佐人、告訴人、告發人等出庭即以簡易判決處刑；
被告、被害人、告訴人等對告訴乃論案件如已達成民事和解而要
撤回告訴或對非告訴乃論案件認有受傳喚到庭陳述意見之必要時
，請即另以書狀向簡易法庭陳述或請求傳訊。


司法院資訊處製作；財團法人民間司法改革基金會備份。
